【裁判字號】    99,台上,1220
【裁判日期】    990304
【裁判案由】    妨害自由
【裁判全文】
最高法院刑事判決            九十九年度台上字第一二二０號
上  訴  人  甲○○
上列上訴人因妨害自由案件，不服台灣高等法院中華民國九十八
年十一月十二日第二審判決（九十八年度上訴字第四四三一號，
起訴案號：台灣板橋地方法院檢察署九十八年度偵字第一六０七
二號），提起上訴，本院判決如下：
    主  文
上訴駁回。
    理  由
按刑事訴訟法第三百七十七條規定，上訴於第三審法院，非以判
決違背法令為理由，不得為之。是提起第三審上訴，應以原判決
違背法令為理由，係屬法定要件。如果上訴理由書狀並未依據卷
內訴訟資料，具體指摘原判決不適用何種法則或如何適用不當，
或所指摘原判決違法情事，顯與法律規定得為第三審上訴理由之
違法情形，不相適合時，均應認其上訴為違背法律上之程式，予
以駁回。又不服第一審判決而上訴於第二審法院者，依刑事訴訟
法第三百六十一條第二項規定，所提第二審「上訴書狀應敘述具
體理由」，為法律上應具備之程式；既稱「具體理由」，自須舉
出該案相關之具體事由，足為其所主張第一審判決有違法或不當
情事之所憑者，始克相當，如僅徒托空言或泛詞指摘第一審判決
認事用法或量刑不當、採證違法、判決不公等，即屬未敘述具體
理由，所提第二審上訴不合法律上之程式，得不經言詞辯論，由
第二審法院予以判決駁回。本件上訴人甲○○不服第一審判決論
處以非法方法剝奪人之行動自由罪刑，提起第二審上訴之理由全
文稱：「一、刑法規定，案件審理時間，法官不能與告訴人或被
告人私下連絡之事實。二、上訴人認為案件審理時，未受刑法之
保障，嚴重損害上訴人之權益。三、上訴人對於判決，有違事實
之判決。四、上訴人查證，證人疑有精神上之疾病，如是屬實，
證人之自白及證詞應屬無效之證據。」有其所提上訴理由狀在原
審卷內可稽。原判決以上訴人並未具體指明其於第一審之審理期
間究竟如何未受法律保障、第一審判決之採證認事究竟如何違失
，而僅為抽象爭執或徒托臆測，揆諸前開說明，屬未敘述具體理
由，所提第二審上訴不合法律上之程式，乃不經言詞辯論，逕以
判決駁回。經核原判決於法殊無不合。上訴意旨猶謂上訴人業已
具體敘明第二審上訴理由，指摘原判決違背法令云云，顯係誤解
第二審上訴書狀應敘述之具體理由涵意，核與首揭得為第三審上
訴理由之違法情形，不相適合。本件上訴違背法律上之程式，應
予駁回。
據上論結，應依刑事訴訟法第三百九十五條前段，判決如主文。
中    華    民    國  九十九  年    三    月    四    日
                      最高法院刑事第十庭
                          審判長法官  花  滿  堂
                                法官  黃  正  興
                                法官  陳  東  誥
                                法官  林  錦  芳
                                法官  洪  昌  宏
本件正本證明與原本無異
                                      書  記  官
中    華    民    國  九十九  年    三    月    八    日
                                                      v

司法院資訊處製作；財團法人民間司法改革基金會備份。
